# 自然人控股母公司的同时持股子公司合并问题

提问人：ljwancai 时间：2017-08-21 15:36:01
问题：自然人持有母公司A 100%的股份，同时又持有子公司B 10%的股份，母公司A持有子公司B 75%的股份，请问合并时少数股东权益的比例是多少？是25%还是15%呢？

回答人：chenyiwei
实际控制人直接持有的 10 ％子公司股权，并不是以其作为母公司股东的身份间接享有权益的。合并报表层面是否为少数股东的判断标准，并不是看直接持有子公司股份的股东是否为实际控制人或其控制的企业，即是站在本会计主体的视角而不是站在实际控制人的视角考虑这个问题的。